【裁判字號】    95,勞簡抗,2
【裁判日期】    950614
【裁判案由】    給付薪資
【裁判全文】
臺灣新竹地方法院民事裁定             95年度勞簡抗字第2號
抗  告  人  乙○○
相  對  人  思采科技股份有限公司
法定代理人  甲○○
上列當事人間請求給付薪資事件，抗告人對於中華民國九十五年
一月二十六日本院新竹簡易庭九十四年度竹勞簡調字第十六號裁
定提起抗告，本院裁定如下：
    主  文
抗告駁回。
抗告費用由抗告人負擔。
    理  由
一、按訴訟之全部或一部，法院認為無管轄權者，依原告聲請或
    依職權以裁定移送其管轄法院；又對於私法人或其他得為訴
    訟當事人之團體之訴訟，由其主事務所或主營業所所在地之
    法院管轄，民事訴訟法第二十八條第一項、第二條第二項分
    別定有明文；次按「私法人之普通審判籍，依總事務所（主
    事務所）所在地定之。所謂總事務所，自係指定明章程業經
    註冊之合法總事務所而言」（最高法院18年度上字第1720號
    判例意旨參照）。又聲請調解之管轄法院，準用民事訴訟法
    第一編第一章第一節之規定，同法第四百零五條第三項亦定
    有明文；且雇用人與受雇人間因僱傭契約發生爭執者，依同
    法第四百零三條第一項第八款之規定，除有第四百零六條第
    一項各款所定情形之一者外，於起訴前應經法院調解，準此
    ，當事人逕行提起訴訟，其事件屬雇用人與受雇人間因僱傭
    契約發生爭執者而經法律擬制其為調解之聲請者，其調解事
    件之管轄法院，即應一併準用民事訴訟法第一編第一章第一
    節之規定。
二、本件抗告意旨略以：相對人為抗告人之雇用人，抗告人雖抗
    辯其公司營業處所登記於高雄市○○區○○街161號13樓之6
    云云，惟該址係相對人法定代理人甲○○之自宅，其實際營
    業所所在地係為新竹市○○路40號交通大學育成中心108室
    ，抗告人之上班地點亦為上開育成中心108室，從未至高雄
    市○○區○○街161號13樓之6上班；另相對人公司於民國（
    下同）93年7月27日向經濟部技術處提出鼓勵中小企業開發
    新技術推動計畫申請書中，亦載明營業處所為新竹市○○路
    40 號，又相對人已向高雄市國稅局登記自93年9月20日停業
    迄今，於高雄市已無營業事實；至原審裁定依據民事訴訟法
    第四百零三條規定認屬於因僱傭契約發生爭執，惟兩造間並
    非對僱傭契約發生爭執，而係認相對人無預警停業，致抗告
    人1個月薪資及資遣費尚未給付而發生涉訟，是原審此部分
    認定亦有違誤，故依法提起抗告，請求將原裁定廢棄，另為
    合法之裁定等情。
三、查相對人係於93年4月8日經主管機關核准設立登記，其登記
    之營業所在地為高雄市○○區○○街161號13樓之6，而該營
    業場所僅限辦公室使用，不得另作其他用途，至於營業項目
    有資訊軟體服務業、資訊軟體批發業、電子材料批發業、國
    際貿易業、自動控制設備工程等，其中自動控制設備工程部
    分，則係在客戶處作業等情，有相對人公司營利事業登記證
    在卷可考；從而相對人抗辯其公司係屬於軟體產品技術公司
    ，與一般消費商品販售，須有營業門市店面之情形不同，即
    堪採信。抗告人雖主張相對人公司之實際營業所所在地係為
    新竹市○○路40號交通大學育成中心108室云云；惟此為相
    對人所否認，辯稱上開處所僅係其公司內部教育訓練之處所
    ，目的係教導新進人員操作相關軟體程式，並無任何對外營
    業行為等情；查國立交通大學固於93年5月5日提供該校創新
    育成中心108室（即新竹市○○路40號108室）供相對人公司
    作為營業處所，惟該公司已於93年8月31日辦理離駐等情，
    有該校95年6月2日交大創育字第0950005108號函在卷可考；
    則由前述可知，相對人公司之設立登記日期，顯係在國立交
    通大學提供上開辦公室之前，亦即相對人公司在設立登記時
    應有其主事務所或主營業所，且非在前開新竹市○○路40號
    108室自明。又依據國立交通大學與相對人公司簽訂之前置
    育成培育合約，培育期間自93年5月5日起至多6個月，相對
    人公司須在培育期間內完成公司設立、營運計畫撰寫與進駐
    審查工作等情，有抗告人提出之前置育成培育合約1份在卷
    可按；而查相對人公司與國立交通大學簽訂前開契約時，相
    對人公司業已設立完成已如前述，則關於主營業所或主事務
    所所在地自係由相對人決定，至國立交通大學提供之培育空
    間（即前開育成中心108室）至多僅能認為係屬供作相對人
    完成前開培育合約範圍而設置之營業處所或事務所，尚無從
    認為係相對人公司之主營業所或主事務所（蓋相對人公司之
    營業範圍並不只包含前開培育合約之內容，已如前述）。抗
    告人雖另提出經濟部技術處鼓勵中小企業開發新技術推動計
    畫申請表為證，惟該申請表係記載計畫主持人（即抗告人）
    及計畫聯絡人之通訊地址為新竹市○○路40號108室，並未
    記載相對人公司之營業處所，是無從證明該址即為相對人公
    司之主營業所或主事務所；且依前述，前開培育計畫既係利
    用國立交通大學提供之上開培育空間，則因執行培育計畫而
    以該址為通訊地址，自屬正常，惟並不能以此即謂該址係為
    相對人之主事務所或主營業所。又查相對人公司於93年8月
    12 日召開臨時董事會，其會議地點為高雄市○○區○○街
    161 號13樓之6，會議決議退租前開新竹辦公室；另相對人
    向國稅機關申報稅額記載之營業地址亦為高雄市○○區○○
    街161號13樓之6等情，有董事會議記錄及營業人銷售額與稅
    額申報書各1份在卷可按；另抗告人亦主張相對人公司係於
    93年9月20日申請停止營業等情，而查相對人公司係於93年8
    月31日即離註前開育成中心108室，則相對人公司自離註後
    至申請停止營業期間自仍有其主營業所或主事務所，而國稅
    機關就相對人公司申請停業而准予備查所記載之營業處所亦
    為高雄市○○區○○街161號13樓之6，均足認相對人公司之
    主營業所或主事務所確在高雄市上址，原審因而以相對人公
    司之主事務所位於高雄市並依民事訴訟法第二十八條第一項
    之規定，將本件裁定移送台灣高雄地方法院管轄，於法即無
    不合。又本件抗告人係請求相對人給付積欠之薪資及資遣費
    ，顯屬於因僱傭契約所生之爭執，從而原審依據民事訴訟法
    第四百零三條規定認屬於強制調解事件，經核亦無不當；抗
    告人指摘原裁定不當，求予廢棄，自難認為有理由，應予駁
    回。
四、依民事訴訟法第四百三十六之一第三項、第四百四十九條、
    第九十五條、第七十八條，裁定如主文。
中    華    民    國    95    年    6    月    14     日
                  民事第一庭    審判長法  官  李承訓
                                      法  官  高敏俐
                                      法  官  黃美盈
以上正本證明與原本無異。
本裁定不得抗告。
                                      書記官  周育瑜
中    華    民    國    95    年    6    月    14     日


司法院資訊處製作；財團法人民間司法改革基金會備份。
